臺灣高等法院臺中分院刑事裁定　　　　 94年度交抗字第726號
抗　告　人
即受處分人　甲○○
上列抗告人因聲明異議案件，不服臺灣南投地方法院中華民國94
年10月27日裁定（民國94年度交聲字第185號），提起抗告，本
院裁定如下：
    主 　 文
抗告駁回。
    理 　 由
一、按汽車駕駛人，行經有燈光號誌管制之交岔路口闖紅燈者，
    處新台幣（下同）1千8百元以上5千4百元以下罰鍰，並記違
    規點數3點；汽車行駛至交岔路口，其行進、轉彎，應遵守
    燈光號誌，道路交通管理處罰條例第53條、第63條第1項第3
    款與道路交通安全規則第102條第1項第1款、違反道路交通
    管理事件統一裁罰標準表分別定有明文。又按標誌、標線、
    號誌之設置目的，在於提供車輛駕駛人及行人有關道路路況
    之警告、禁制、指示等資訊，以便利行旅及促進交通安全；
    號誌係以規定之時間上交互更迭之光色訊號，設置於交岔路
    口或其他特殊地點，用以將道路通行權指定給車輛駕駛人與
    行人，管制其行止及轉向之交通管制設施；車輛面對圓形紅
    燈表示禁止通行，不得超越停止線或進入路口，為道路交通
    標誌標線號誌設置規則第2條、第3條及第206條第1項第5款
    分別定有明文。
二、抗告意旨略以：違規現場紅綠燈號誌變換不明確，抗告人誤
    以為閃黃燈可慢速通過而造成違規闖紅燈，原處分顯有違誤
    ，為此提起抗告請求撤銷原裁定云云。
三、本院查，本件抗告人即受處分人甲○○於民國（下同）94年
    8月18日14時29分許，在南投縣國姓鄉○○路、福斗巷口，
    駕駛車號7V -3270號自小客車，行經有燈光號誌管制之交岔
    路口闖紅燈違規，為南投縣政府警察局交通隊員警逕行舉發
    ，經掣開違規通知單移送等情，有舉發違反道路交通管理事
    件通知單1紙、科學儀器取得之採證照片影本2張、裁決書1
    份在卷可稽。雖抗告人以上開情詞置辯，惟經本院審酌卷附
    之相關資料得知，抗告人駕駛該車行經前揭交叉路口時，號
    誌顯示為紅燈，且號誌轉換為紅燈已達1.7秒，抗告人仍以
    時速29公里通過第1車道，遭儀器感應拍攝2張照片；又查該
    路口號誌該期間運作正常並無故障維修之紀錄，原舉發機關
    依據感應數據認定違規事實，予以舉發無誤，此有南投縣政
    府警察局94年9月14日投警交字第0940029840號函及採證照
    片影本2張在卷可稽。該車確於紅燈亮後1.7秒闖越路口，抗
    告人之闖紅燈違規事實，足堪認定。再查抗告人違規後自行
    至現場錄製號誌變換情形之3段影片，並無法證明違規現場
    之號誌不正常。從而，原審據以援引上開規定，裁處罰鍰2
    千7百元，並記違規點數3點，逾期則依裁決書處罰主文規定
    處罰，本院經核並無不合。抗告人所辯應非可採，抗告人之
    抗告為無理由，應予駁回。
四、據上論斷，應依道路交通案件處理辦法第26條，刑事訴訟法
    第412條，裁定如主文。
中　　華　　民　　國　　94　　年　　11　　月　　30  　日
             刑事第一庭  審判長法　官　陳　紀　綱
　　　　　　　　　     　 　　 法　官　王　國　棟
                               法　官　陳　嘉　雄
上列正本證明與原本無異。
不得再抗告。
                               書記官　陳　信　和
中　　華　　民　　國　　94　　年　　12　　月　　1 　　日
                                                      Ｉ
